臺灣高等法院臺南分院刑事判決　　　　　　 九十一年度上訴字第一三號　 Ｃ
　　　上　訴　人
　　　即　被　告　甲　○　○
右上訴人因毒品危害防制條例案件，不服臺灣臺南地方法院九十一年度易字第五八九
號中華民國九十一年七月二十五日第一審判決（起訴案號：臺灣臺南地方法院檢察署
九十一年度偵字第三一九三號，及追加起訴案號：九十一年度毒偵字第七八六號），
提起上訴，本院判決如左：
      主      文
上訴駁回。
      事      實
一、甲○○曾於民國八十六年間，因違反麻醉藥品管理條例案件，經臺灣臺南地方法
    院八十六年度易緝字第二一一號判處有期徒刑六月確定，甫於八十七年五月九日
    執行完畢。復因施用毒品案件，經該院以八十七年度毒聲字第三九五號裁定送觀
    察、勒戒後，認有繼續施用毒品之傾向，而由該院另依八十七年度毒聲字第一二
    ○八號裁定令入戒治處所施以強制戒治，嗣經裁定停止戒治並付保護管束，復經
    同院八十八年度毒聲字第三六五四號撤銷保護管束，另入戒治處所施以強制戒治
    ，期滿後，遂由台灣台南地方法院檢察署檢察官於八十九年七月六日以八十九年
    度戒毒偵字第四三九號不起訴處分確定在案。詎甲○○又於九十年間，因施用第
    一級毒品海洛因及第二級毒品安非他命，經台灣台南地方法院檢察署檢察官以九
    十年度毒偵緝字第三六九號起訴，及九十年度毒偵字第一五七三號追加起訴，經
    同上法院於九十年八月二十八日以九十年度訴字第八九七號判處連續施用第一級
    毒品有期徒刑十月、連續施用第二級毒品有期徒刑七月，定應執行刑為有期徒刑
    一年四月，並於同年九月二十日確定。
二、甲○○仍不知悔改，於九十一年三月六日因停止戒治出所後，復基於概括之犯意
    ，自九十一年三月十日起至同年月十九日止，連續在台南縣永康市○○○街一六
    八號住處，以玻璃球燒烤之方式施用第二級毒品安非他命，每天一次，先後施用
    第二級毒品安非他命多次，為警於九十一年三月二十日下午二時三十分許，在台
    南縣永康市○○○街三七巷口查獲，並扣得第二級毒品安非他命六包（含包裝實
    際毛重二三．五八公克，總淨重十九．六九公克，驗餘重十九．五五公克）及其
    所有供施用第二級毒品所用之吸管一支。
三、甲○○又另行起意，於九十一年三月六日停止戒治出所後，並基於概括之犯意，
    自九十一年五月二十三或二十四日起至同年月二十九日止，連續在台南縣永康市
    ○○○街一六八號住處，以將第一級毒品海洛因注射在臀部之方式，每二天施用
    一次，先後施用第一級毒品海洛因多次，為警於九十一年五月三十日上午九時三
    十分許，在上址查獲，並扣得第一級毒品海洛因二包（含包裝重○‧四０公克，
    海洛因成分合計淨重０．一０公克）。
四、案經台南縣警察局永康分局報請臺灣台南地方法院檢察署檢察官偵查起訴及追加
    起訴。
      理      由
一、右揭事實，業據上訴人即被告甲○○於警訊、偵查中（見九十一年度偵字第三一
    九三號卷第三十六頁）、原審法院審理時（見原審卷第六十六頁至第六十九頁）
    及本院審理時（見本院卷第二十七頁至三十一頁、第四十頁至第四十三頁）坦承
    不諱，且被告為警於查獲時所採尿液經送驗結果，分別呈甲基安非他命、嗎啡陽
    性（施用海洛因者，經代謝後，其尿液呈嗎啡陽性）反應，有台南縣衛生局檢驗
    成績書及姓名對照表各二紙附卷可稽（見九十一年度偵字第三一九三號卷第三十
    一、三十二頁，九十一年度毒偵第七八六號卷第二十六、二十七頁）。又為警於
    九十一年三月二十日查獲扣案之白色結晶六包（含包裝實際毛重二三．五八公克
    ，總淨重十九．六九公克，驗餘淨重共十九點五五公克），經內政部警政署刑事
    警察局鑑驗結果，均含有甲基安非他命成分，此有該局九十一年五月八日刑鑑字
    第○九一○○六四七二一號鑑驗通知書一紙附卷可憑（見原審卷第三十一頁），
    另於九十一年五月三十日查獲扣案之白色粉末二包（含包裝重○‧四０公克，海
    洛因成分合計淨重０．一０公克），經法務部調查局檢驗結果，均含有第一級毒
    品海洛因成分，亦有該局鑑驗通知書一紙附卷可憑（見原審卷第七十五頁）。此
    外，復有被告所有供施用第二級毒品安非他命所用之吸管一支扣案可資佐證，堪
    認被告於右揭時、地施用安非他命、海洛因之自白與事實相符，可以採信。
二、又被告因施用毒品案件，經臺灣臺南地方法院以八十七年度毒聲字第三九五號裁
    定送觀察、勒戒後，認有繼續施用毒品之傾向，而由該院另以八十七年度毒聲字
    第一二○八號裁定令入戒治處所施以強制戒治，嗣經裁定停止戒治並付保護管束
    ，復經同院八十八年度毒聲字第三六五四號撤銷保護管束，另入戒治處所施以強
    制戒治，期滿後，遂由台灣台南地方法院檢察署檢察官於八十九年七月六日以八
    十九年度戒毒偵字第四三九號不起訴處分確定在案。被告又於九十年間，因施用
    第一級毒品海洛因及第二級毒品安非他命，經台灣台南地方法院檢察署檢察官以
    九十年度毒偵緝字第三六九號起訴，及九十年度毒偵字第一五七三號追加起訴，
    經同上法院於九十年八月二十八日以九十年度訴字第八九七號判處連續施用第一
    級毒品有期徒刑十月、連續施用第二級毒品有期徒刑七月，定應執行刑為有期徒
    刑一年四月，並於同年九月二十日確定，有上開不起訴處分書影本（見原審卷第
    四十頁）、判決書正本在卷（見九十一年度偵字第三一九三號卷第二十一、二十
    二頁）可稽，被告於前開不起訴處分、判決確定後，又犯施用第一、二級毒品之
    之罪，係屬三犯，事證明確，其犯行堪以認定。
三、查海洛因、安非他命依毒品危害防制條例第二條第二項第一款、第二款規定係屬
    第一、二級毒品，核被告所為，係犯毒品危害防制條例第十條第一項、第二項之
    施用第一級毒品、第二級毒品罪，被告施用第一、二級毒品前後持有毒品海洛因
    、安非他命之低度行為，為施用之高度行為所吸收，均不另論罪。又被告先後多
    次施用第一級毒品、第二級毒品之犯行，均時間緊接，方法相同，分別觸犯構成
    要件相同之罪名，顯均係基於概括之犯意為之，各應依連續犯規定論以一罪，並
    加重其刑。又被告曾於民國八十六年間，因違反麻醉藥品管理條例案件，經臺灣
    臺南地方法院八十六年度易緝字第二一一號判處有期徒刑六月確定，甫於八十七
    年五月九日執行完畢，此有臺灣臺南地方法院檢察署刑案資料查註紀錄表及臺灣
    高等法院被告全國前案紀錄表各乙件可憑，其於受有期徒刑之執行完畢後，五年
    以內再犯有期徒刑以上之本罪，為累犯，均應依刑法第四十七條之規定，遞加重
    其刑。再被告所犯上開二罪間，犯意各別，罪名互異，應分論併罰。
四、原審依毒品危害防制條例第十條第一項、第二項、第十八條第一項前段，刑法第
    十一條前段、第五十六條、第四十七條、第五十一條第五款、第三十八條第一項
    第二款規定，並審酌被告前有施用毒品前科，於受不起訴處分、前案判決確定後
    ，五年內竟又施用，顯見其意志不堅，復參酌所犯施用毒品行為係戕害自己身心
    健康，尚未對社會產生巨大危害及其犯罪後坦承犯行態度良好等一切情狀，分別
    量處被告連續施用第一級毒品罪有期徒刑一年二月；又連續施用第二級毒品罪有
    期徒刑十月，並定應執行刑有期徒刑一年十月。並就為警於九十一年三月二十日
    查獲扣案之第二級毒品安非他命六包（含包裝實際毛重二三．五八公克，總淨重
    十九．六九公克，驗餘重十九．五五公克，雖法務部調查局第00000000
    000號檢驗通知書檢驗結果認其淨重為十九．五九公克，與內政部警政署刑事
    警察局鑑驗結果驗餘重為十九．五五公克，其重量有少許不同，惟本院認為其誤
    差僅０．０四公克，或與鑑定儀器之精密度有關，或因人為操作所致，為免執行
    發生困難，認以取重量較少者為其驗餘淨重為當），另於九十一年五月三十日查
    獲扣案之第一級毒品海洛因二包（含包裝重○‧四０公克，海洛因成分合計淨重
    ０．一０公克），均屬違禁物，依毒品危害防制條例第十八條第一項規定，均宣
    告沒收銷燬之；又於九十一年三月二十日查獲扣案之吸管一支，係被告所有且供
    犯罪（施用第二級毒品安非他命）所用之物，已據被告自承在卷（見本院卷第二
    十九頁），應依刑法第三十八條第一項第二款規定宣告沒收。本院經核原判決認
    事用法均無不當，量刑亦稱妥適。被告上訴意旨以原審量刑過重為由指摘原判決
    不當，為無理由，應予駁回。
據上論斷，應依刑事訴訟法第三百六十八條，判決如主文。
本案經檢察官羅清溪到庭執行職務。
中    華    民    國      九十一      年      十      月      九        日
                                  臺灣高等法院臺南分院刑事第七庭
                                      審判長法官  蔡    崇    義
                                            法官  宋    明    中
                                            法官  許    進    國
右正本證明與原本無異。
被告施用第一級毒品部分如不服本判決，應於判決送達後十日內向本院提出上訴狀，
其未敘述理由者並應於提出上訴狀後十日內向本院補提理由書（應附繕本)。
其餘部分不得上訴。
                                      法院書記官  李    淑    華
中    華    民    國      九十一      年      十      月      十四      日
附錄法條：
毒品危害防制條例第十條：施用第一級毒品者，處六月以上五年以下有期徒刑。
                        施用第二級毒品者，處三年以下有期徒刑。
